ACORDAO-COMPLETO-2460047

ACÓRDÃO 3722/2021 ATA 6/2021 - SEGUNDA CÂMARA

VISTOS, relatados e discutidos estes autos de atos de admissão emitidos pela Caixa Econômica Federal em favor de João Batista de Gouvea, Patrícia Felix de Oliveira e Silvana Simonato Ramos;
ACORDAM os Ministros do Tribunal de Contas da União, reunidos em Sessão da 2ª Câmara, nos termos do art. 71, III e IX, da Constituição de 1988, e dos arts. 1º, V, e 39, II, e 45 da Lei nº 8.443, de 1992, diante das razões expostas pelo Redator, em:
9.1. 	Considerar ilegais e recusar registro dos atos de Admissão de Joao Batista de Gouvea, Patricia Felix de Oliveira e Silvana Simonato Ramos no quadro de pessoal da Caixa Econômica Federal, todavia sem adotar medidas visando o desfazimento dos atos até o deslinde da Ação Civil Pública 00059-10-2016-5-10-0006, em trâmite na Justiça Trabalhista da 10ª Região, com base nos arts. 71, inciso III, da Constituição Federal, 1º, inciso V, e 39, inciso II, da Lei 8.443/1992 e 260, § 1º, do Regimento Interno.
9.2.	Determinar à Caixa Econômica Federal, com fulcro no art. 262, caput, do Regimento Interno do TCU, que, no prazo de trinta dias, contados da ciência da decisão, envie a este Tribunal documentos comprobatórios de que os interessados cujos atos foram impugnados estão cientes do julgamento deste Tribunal.

Atos de Admissão emitidos pela Caixa Econômica Federal (CEF) em favor de João Batista de Gouvea, Patricia Felix de Oliveira e Silvana Simonato Ramos.

Segunda Câmara

DIVERGENTE
Sr. Presidente, Srs. Ministros, Sr. Procurador, trata-se de atos de admissão no quadro de pessoal da Caixa Econômica Federal, submetidos, para fins de registro, à apreciação do Tribunal de Contas da União. 
2.	A Sefip propôs considerar ilegais e recusar o registro dos atos de admissão de João Batista de Gouvea, Patrícia Felix de Oliveira e Silvana Simonato Ramos, em razão da expiração da validade do concurso, com base nos arts. 71, inciso III, da Constituição Federal, 1º, inciso V, e 39, inciso II, da Lei 8.443/1992 e 260, § 1º, do Regimento Interno 
3.	Para tanto, em sua análise constante do Relatório que acompanha o Voto do Relator, adotou como um dos pressupostos para a ilegalidade do referido ato, o entendimento estabelecido em decisões anteriores do Tribunal:
"9.2.1. Conforme já anotado, a admissão se deu com fundamento em prorrogação da validade do concurso mediante decisão judicial. A data de validade do concurso, sem a intervenção do Judiciário, seria 16/6/2016. Em situações análogas, esta Corte de Contas vem negando o registro a admissões realizadas após a validade do concurso, porém, sem adotar providências para a cessação do vínculo dos empregados com a empresa, até porque a ação judicial mencionada ainda não obteve trânsito em julgado. Podem ser citados como exemplo os seguintes precedentes: Acórdãos 7135/2014, 7464/2014, 7882/2014, 671/2015, 1140/2015, 2595/2015, 3091/2015, 3251/2015, 3618/2015 e 3503/2016, todos da Primeira Câmara, de relatoria do Ministro Benjamin Zymler, Acordão 3713/2019-TCU-2ª Câmara, de relatoria da Ministra Ana Arrais, Acórdão 8779/2020-TCU-1ª Câmara, de relatoria do Ministro Bruno Dantas. Portanto, seguindo a linha jurisprudencial da Corte de Contas, entende-se que o ato de admissão em tela deve ter o registro negado, sem a adoção de providências para tornar sem efeito a contratação em questão, enquanto não houver o desfecho da Ação Civil Pública 00059-10-2016-5-10-0006, em trâmite na Justiça Trabalhista da 10ª Região, se desfavorável aos interessados"
4.	Acrescento ao rol de decisões enumeradas pela unidade técnica o paradigmático Acórdão 1.106/2020 da sessão Plenária de 6/5/2020, relatora Ministra Ana Arraes e revisor Ministro Benjamin Zymler, em que o Pleno do Tribunal firmou entendimento no sentido de considerar ilegais e negar registro às admissões de empregados da ECT (Empresa de Correios e Telégrafos) sob a égide do Edital 11/2011, todavia sem expedir determinação ao ente visando o desfazimento dos atos. 
5. 	Entendo que a ausência de julgamento do mérito do presente processo representaria a frustração do mandamento legal insculpido no art. 1°, inciso V da Lei Orgânica do TCU, sem que se tenha a mínima expectativa de prazo para o deslinde das ações judiciais ainda pendentes sobre o processo seletivo da Caixa Econômica Federal.
6.	Ressalto ainda que, na presente Sessão dessa 2ª Câmara, estamos apreciando outros processos que tratam da mesma matéria, atos de admissão de empregados na Caixa Econômica Federal e na Empresa de Correios e Telégrafos, com supedâneo em decisão judicial que prorrogou a validade dos concursos prévios. Refiro-me aos TCs 005.752/2021-3, 005.758/2021-1, 005.784/2021-2, 005.786/2021-5, 005.809/2021-5, 005.846/2021-8, 005.854/2021-0, relatados pelo Ministro Aroldo Cedraz, e aos TCs 005.713/2021-8, 005.862/2021-3 e 035.918/2020-9, relatados pelo Ministro-Substituto Marcos Bemquerer Costa. 
7.	Desta forma, com as devidas vênias, voto conforme a proposta de acórdão que ora apresento a este Colegiado:
"9.1. 	Considerar ilegais e recusar registro dos atos de Admissão de Joao Batista de Gouvea, Patricia Felix de Oliveira e Silvana Simonato Ramos no quadro de pessoal da Caixa Econômica Federal, todavia sem adotar medidas visando o desfazimento dos atos até o deslinde da Ação Civil Pública 00059-10-2016-5-10-0006, em trâmite na Justiça Trabalhista da 10ª Região, com base nos arts. 71, inciso III, da Constituição Federal, 1º, inciso V, e 39, inciso II, da Lei 8.443/1992 e 260, § 1º, do Regimento Interno.
9.2.	Determinar à Caixa Econômica Federal, com fulcro no art. 262, caput, do Regimento Interno do TCU, que, no prazo de trinta dias, contados da ciência da decisão, envie a este Tribunal documentos comprobatórios de que os interessados cujos atos foram impugnados estão cientes do julgamento deste Tribunal."
TCU, Sala das Sessões Ministro Luciano Brandão Alves de Souza, em 9 de março de 2021.
RAIMUNDO CARREIRO
Redator

Caixa Econômica Federal.

3. Interessados/Responsáveis:
3.1. Interessados: Joao Batista de Gouvea (XXX.821.668-XX); Patricia Felix de Oliveira (XXX.029.569-XX); Silvana Simonato Ramos (XXX.718.648-XX).

RAIMUNDO CARREIRO

13.1. Ministros presentes: Aroldo Cedraz (na Presidência) e Raimundo Carreiro (Redator).
13.2. Ministros-Substitutos convocados: Marcos Bemquerer Costa e André Luís de Carvalho (Relator).
13.3. Ministro-Substituto convocado com voto vencido: André Luís de Carvalho (Relator).

ACORDAO-COMPLETO-2528561

Acórdão 2425/2022 - Segunda Câmara

ANDRÉ DE CARVALHO

Trata-se de atos de admissão emitidos pela Caixa Econômica Federal (CEF) em favor de João Batista de Gouvea, Patrícia Felix de Oliveira e Silvana Simonato Ramos.
2.	Após a análise final do feito, o Auditor Federal Ivo Oliveira e Silva lançou o seu parecer conclusivo à Peça 7, com a anuência, por delegação de competência, do diretor da Sefip (Peça 8) , nos seguintes termos:
	" (...)  EXAME TÉCNICO
	Procedimentos aplicados
3. Os procedimentos para exame, apreciação e registro de atos de pessoal encontram-se estabelecidos na Instrução Normativa TCU 78/2018 e na Resolução TCU 206/2007. Essas normas dispõem que os atos de pessoal disponibilizados por meio do e-Pessoal devem ser submetidos previamente a críticas automatizadas, com base em parâmetros predefinidos.
4. As críticas das informações cadastradas na etapa de coleta do ato foram elaboradas e validadas levando-se em conta as peculiaridades de cada ato. Os itens verificados nessa etapa são inerentes a dados cadastrais, fundamentos legais, mapa de tempo, ficha financeira, assim como eventuais ocorrências de acumulação. Trata-se de verificações abrangentes, minuciosas e precisas e sem a necessidade de ação humana e, portanto, menos suscetível a falhas. As críticas aplicadas estão discriminadas no sistema, no Menu e-Pessoal, opção "Crítica", que podem ser acessadas mediante concessão de perfil específico a servidores do TCU responsáveis pela análise.
5. Além das críticas automatizadas, há verificação humana adicional no caso de haver alertas do sistema ou informações não formatadas, como esclarecimentos do gestor ou do controle interno.  
6. As críticas também consideram os registros do Sistema Integrado de Administração de Recursos Humanos (Siape) . O Siape disponibiliza informações atualizadas sobre as parcelas que integram os proventos, diferentemente, portanto, do e-Pessoal, que informa as parcelas no momento do registro do ato. 
7. Essa confrontação com o Siape fornece uma visão atual e verdadeira da situação, o que permite descaracterizar irregularidades e inconsistências que, embora constantes do e-Pessoal, já foram corrigidas.
8. As verificações detectadas nos atos encontram-se discriminadas na aba de pendências de cada ato no sistema e-Pessoal, bem como nos espelhos dos atos contemplados por esta instrução.
Exame das Constatações
9. Ato: 126067/2019 - Interessado: SILVANA SIMONATO RAMOS - CPF: XXX.718.648-XX
Parecer do Controle Interno: considerar o ato Legal.
Constatações e análises: 
9.1.1. A data informada no campo 'Data da convocação' é maior que a data informada no campo 'Data de validade do processo seletivo após prorrogação'.
Justificativa do Gestor de Pessoal: Não há. Verificação efetuada no âmbito do TCU.
Análise do Controle Interno:  Não há. Verificação efetuada no âmbito do TCU.
Análise da Equipe Técnica:
Conforme já anotado, a admissão se deu com fundamento em prorrogação da validade do concurso mediante decisão judicial. A data de validade do concurso, sem a intervenção do Judiciário, seria 16/6/2016. Em situações análogas, esta Corte de Contas vem negando o registro a admissões realizadas após a validade do concurso, porém, sem adotar providências para a cessação do vínculo dos empregados com a empresa, até porque a ação judicial mencionada ainda não obteve trânsito em julgado. Podem ser citados como exemplo os seguintes precedentes: Acórdãos 7135/2014, 7464/2014, 7882/2014, 671/2015, 1140/2015, 2595/2015, 3091/2015, 3251/2015, 3618/2015 e 3503/2016, todos da Primeira Câmara, de relatoria do Ministro Benjamin Zymler, Acórdão 3713/2019-TCU-Segunda Câmara, de relatoria da Ministra Ana Arrais, Acórdão 8779/2020-TCU-Primeira Câmara, de relatoria do Ministro Bruno Dantas. Portanto, seguindo a linha jurisprudencial da Corte de Contas, entende-se que o ato de admissão em tela deve ter o registro negado, sem a adoção de providências para tornar sem efeito a contratação em questão, enquanto não houver o desfecho da Ação Civil Pública 00059-10-2016-5-10-0006, em trâmite na Justiça Trabalhista da 10ª Região, se desfavorável aos interessados.
9.1.2. Ato com anexo do tipo sentença judicial (ACP 0000059-10.2016.5.10.0006) .
Justificativa do Gestor de Pessoal: Não há. Verificação efetuada no âmbito do TCU.
Análise do Controle Interno:  Não há. Verificação efetuada no âmbito do TCU.
Análise da Equipe Técnica:
Conforme já anotado, a admissão se deu com fundamento em prorrogação da validade do concurso mediante decisão judicial. A data de validade do concurso, sem a intervenção do Judiciário, seria 16/6/2016. Em situações análogas, esta Corte de Contas vem negando o registro a admissões realizadas após a validade do concurso, porém, sem adotar providências para a cessação do vínculo dos empregados com a empresa, até porque a ação judicial mencionada ainda não obteve trânsito em julgado. Podem ser citados como exemplo os seguintes precedentes: Acórdãos 7135/2014, 7464/2014, 7882/2014, 671/2015, 1140/2015, 2595/2015, 3091/2015, 3251/2015, 3618/2015 e 3503/2016, todos da Primeira Câmara, de relatoria do Ministro Benjamin Zymler, Acórdão 3713/2019-TCU-Segunda Câmara, de relatoria da Ministra Ana Arrais, Acórdão 8779/2020-TCU-Primeira Câmara, de relatoria do Ministro Bruno Dantas. Portanto, seguindo a linha jurisprudencial da Corte de Contas, entende-se que o ato de admissão em tela deve ter o registro negado, sem a adoção de providências para tornar sem efeito a contratação em questão, enquanto não houver o desfecho da Ação Civil Pública 00059-10-2016-5-10-0006, em trâmite na Justiça Trabalhista da 10ª Região, se desfavorável aos interessados.
O detalhamento da inconsistência acima elencada encontra-se no anexo II dessa instrução. 
Encaminhamento do ato: 
9.1.3. Considerar ILEGAL e recusar registro  do ato de Admissão de SILVANA SIMONATO RAMOS do quadro de pessoal do órgão/entidade Caixa Econômica Federal, com base nos arts. 71, inciso III, da Constituição Federal, 1º, inciso V, e 39, inciso II, da Lei 8.443/1992 e 260, § 1º, do Regimento Interno.
9.1.4. Com fulcro no art. 262, caput, do Regimento Interno deste Tribunal, determinar ao órgão/entidade Caixa Econômica Federal que: 
dê ciência, no prazo de quinze dias, contados da notificação, do inteiro teor desta deliberação ao interessado, alertando-o de que o efeito suspensivo proveniente da interposição de eventuais recursos junto ao TCU não o exime da devolução dos valores percebidos indevidamente, caso o recurso não seja provido.
no prazo de trinta dias, contados da ciência da decisão, envie a este Tribunal documentos comprobatórios de que o interessado cujo ato foi impugnado está ciente do julgamento deste Tribunal.
10. Ato: 126068/2019 - Interessado: PATRICIA FELIX DE OLIVEIRA - CPF: XXX.029.569-XX
Parecer do Controle Interno: considerar o ato Legal.
Constatações e análises: 
10.1.1. Ato com anexo do tipo sentença judicial (ACP 0000059-10.2016.5.10.0006) . 
Justificativa do Gestor de Pessoal: Não há. Verificação efetuada no âmbito do TCU.
Análise do Controle Interno:  Não há. Verificação efetuada no âmbito do TCU.
Análise da Equipe Técnica:
Conforme já anotado, a admissão se deu com fundamento em prorrogação da validade do concurso mediante decisão judicial. A data de validade do concurso, sem a intervenção do Judiciário, seria 16/6/2016. Em situações análogas, esta Corte de Contas vem negando o registro a admissões realizadas após a validade do concurso, porém, sem adotar providências para a cessação do vínculo dos empregados com a empresa, até porque a ação judicial mencionada ainda não obteve trânsito em julgado. Podem ser citados como exemplo os seguintes precedentes: Acórdãos 7135/2014, 7464/2014, 7882/2014, 671/2015, 1140/2015, 2595/2015, 3091/2015, 3251/2015, 3618/2015 e 3503/2016, todos da Primeira Câmara, de relatoria do Ministro Benjamin Zymler, Acórdão 3713/2019-TCU-Segunda Câmara, de relatoria da Ministra Ana Arrais, Acórdão 8779/2020-TCU-Primeira Câmara, de relatoria do Ministro Bruno Dantas. Portanto, seguindo a linha jurisprudencial da Corte de Contas, entende-se que o ato de admissão em tela deve ter o registro negado, sem a adoção de providências para tornar sem efeito a contratação em questão, enquanto não houver o desfecho da Ação Civil Pública 00059-10-2016-5-10-0006, em trâmite na Justiça Trabalhista da 10ª Região, se desfavorável aos interessados.
10.1.2. A data informada no campo 'Data da convocação' é maior que a data informada no campo 'Data de validade do processo seletivo após prorrogação'.
Justificativa do Gestor de Pessoal: Não há. Verificação efetuada no âmbito do TCU.
Análise do Controle Interno:  Não há. Verificação efetuada no âmbito do TCU.
Análise da Equipe Técnica:
Conforme já anotado, a admissão se deu com fundamento em prorrogação da validade do concurso mediante decisão judicial. A data de validade do concurso, sem a intervenção do Judiciário, seria 16/6/2016. Em situações análogas, esta Corte de Contas vem negando o registro a admissões realizadas após a validade do concurso, porém, sem adotar providências para a cessação do vínculo dos empregados com a empresa, até porque a ação judicial mencionada ainda não obteve trânsito em julgado. Podem ser citados como exemplo os seguintes precedentes: Acórdãos 7135/2014, 7464/2014, 7882/2014, 671/2015, 1140/2015, 2595/2015, 3091/2015, 3251/2015, 3618/2015 e 3503/2016, todos da Primeira Câmara, de relatoria do Ministro Benjamin Zymler, Acórdão 3713/2019-TCU-Segunda Câmara, de relatoria da Ministra Ana Arrais, Acórdão 8779/2020-TCU-Primeira Câmara, de relatoria do Ministro Bruno Dantas. Portanto, seguindo a linha jurisprudencial da Corte de Contas, entende-se que o ato de admissão em tela deve ter o registro negado, sem a adoção de providências para tornar sem efeito a contratação em questão, enquanto não houver o desfecho da Ação Civil Pública 00059-10-2016-5-10-0006, em trâmite na Justiça Trabalhista da 10ª Região, se desfavorável aos interessados.
O detalhamento da inconsistência acima elencada encontra-se no anexo II dessa instrução. 
Encaminhamento do ato: 
10.1.3. Considerar ILEGAL e recusar registro  do ato de Admissão de PATRICIA FELIX DE OLIVEIRA do quadro de pessoal do órgão/entidade Caixa Econômica Federal, com base nos arts. 71, inciso III, da Constituição Federal, 1º, inciso V, e 39, inciso II, da Lei 8.443/1992 e 260, § 1º, do Regimento Interno.
10.1.4. Com fulcro no art. 262, caput, do Regimento Interno deste Tribunal, determinar ao órgão/entidade Caixa Econômica Federal que: 
dê ciência, no prazo de quinze dias, contados da notificação, do inteiro teor desta deliberação ao interessado, alertando-o de que o efeito suspensivo proveniente da interposição de eventuais recursos junto ao TCU não o exime da devolução dos valores percebidos indevidamente, caso o recurso não seja provido.
no prazo de trinta dias, contados da ciência da decisão, envie a este Tribunal documentos comprobatórios de que o interessado cujo ato foi impugnado está ciente do julgamento deste Tribunal.
11. Ato: 126073/2019 - Interessado: JOAO BATISTA DE GOUVEA - CPF: XXX.821.668-XX
Parecer do Controle Interno: considerar o ato Legal.
Constatações e análises: 
11.1.1. Ato com anexo do tipo sentença judicial (ACP 0000059-10.2016.5.10.0006) .
Justificativa do Gestor de Pessoal: Não há. Verificação efetuada no âmbito do TCU.
Análise do Controle Interno:  Não há. Verificação efetuada no âmbito do TCU.
Análise da Equipe Técnica:
Conforme já anotado, a admissão se deu com fundamento em prorrogação da validade do concurso mediante decisão judicial. A data de validade do concurso, sem a intervenção do Judiciário, seria 16/6/2016. Em situações análogas, esta Corte de Contas vem negando o registro a admissões realizadas após a validade do concurso, porém, sem adotar providências para a cessação do vínculo dos empregados com a empresa, até porque a ação judicial mencionada ainda não obteve trânsito em julgado. Podem ser citados como exemplo os seguintes precedentes: Acórdãos 7135/2014, 7464/2014, 7882/2014, 671/2015, 1140/2015, 2595/2015, 3091/2015, 3251/2015, 3618/2015 e 3503/2016, todos da Primeira Câmara, de relatoria do Ministro Benjamin Zymler, Acórdão 3713/2019-TCU-Segunda Câmara, de relatoria da Ministra Ana Arrais, Acórdão 8779/2020-TCU-Primeira Câmara, de relatoria do Ministro Bruno Dantas. Portanto, seguindo a linha jurisprudencial da Corte de Contas, entende-se que o ato de admissão em tela deve ter o registro negado, sem a adoção de providências para tornar sem efeito a contratação em questão, enquanto não houver o desfecho da Ação Civil Pública 00059-10-2016-5-10-0006, em trâmite na Justiça Trabalhista da 10ª Região, se desfavorável aos interessados.
11.1.2. A data informada no campo 'Data da convocação' é maior que a data informada no campo 'Data de validade do processo seletivo após prorrogação'.
Justificativa do Gestor de Pessoal: Não há. Verificação efetuada no âmbito do TCU.
Análise do Controle Interno:  Não há. Verificação efetuada no âmbito do TCU.
Análise da Equipe Técnica:
Conforme já anotado, a admissão se deu com fundamento em prorrogação da validade do concurso mediante decisão judicial. A data de validade do concurso, sem a intervenção do Judiciário, seria 16/6/2016. Em situações análogas, esta Corte de Contas vem negando o registro a admissões realizadas após a validade do concurso, porém, sem adotar providências para a cessação do vínculo dos empregados com a empresa, até porque a ação judicial mencionada ainda não obteve trânsito em julgado. Podem ser citados como exemplo os seguintes precedentes: Acórdãos 7135/2014, 7464/2014, 7882/2014, 671/2015, 1140/2015, 2595/2015, 3091/2015, 3251/2015, 3618/2015 e 3503/2016, todos da Primeira Câmara, de relatoria do Ministro Benjamin Zymler, Acórdão 3713/2019-TCU-Segunda Câmara, de relatoria da Ministra Ana Arrais, Acórdão 8779/2020-TCU-Primeira Câmara, de relatoria do Ministro Bruno Dantas. Portanto, seguindo a linha jurisprudencial da Corte de Contas, entende-se que o ato de admissão em tela deve ter o registro negado, sem a adoção de providências para tornar sem efeito a contratação em questão, enquanto não houver o desfecho da Ação Civil Pública 00059-10-2016-5-10-0006, em trâmite na Justiça Trabalhista da 10ª Região, se desfavorável aos interessados.
O detalhamento da inconsistência acima elencada encontra-se no anexo II dessa instrução. 
Encaminhamento do ato: 
11.1.3. Considerar ILEGAL e recusar registro  do ato de Admissão de JOAO BATISTA DE GOUVEA do quadro de pessoal do órgão/entidade Caixa Econômica Federal, com base nos arts. 71, inciso III, da Constituição Federal, 1º, inciso V, e 39, inciso II, da Lei 8.443/1992 e 260, § 1º, do Regimento Interno.
11.1.4. Com fulcro no art. 262, caput, do Regimento Interno deste Tribunal, determinar ao órgão/entidade Caixa Econômica Federal que: 
dê ciência, no prazo de quinze dias, contados da notificação, do inteiro teor desta deliberação ao interessado, alertando-o de que o efeito suspensivo proveniente da interposição de eventuais recursos junto ao TCU não o exime da devolução dos valores percebidos indevidamente, caso o recurso não seja provido.
no prazo de trinta dias, contados da ciência da decisão, envie a este Tribunal documentos comprobatórios de que o interessado cujo ato foi impugnado está ciente do julgamento deste Tribunal.
12. CONCLUSÃO
13. A abrangência e a profundidade das verificações levadas a efeito fundamentam convicção de que os atos 126073/2019, 126067/2019 e 126068/2019 podem ser apreciados pela ilegalidade, em razão das irregularidades apontadas no item Exame das Constatações desta instrução, que representam afronta à legislação e à jurisprudência de referência.
14. Os aludidos atos deram entrada neste Tribunal há menos de cinco anos, não sendo aplicável, portanto, o procedimento de contraditório e ampla defesa determinado pelo Acórdão 587/2011-TCU-Plenário.
PROPOSTA DE ENCAMINHAMENTO
15. Ante o exposto, com fundamento no art. 71, inciso III, da Constituição Federal, no art. 1º, inciso V, e art. 39, incisos I e II, da Lei 8.443/1992, no art. 260 do Regimento Interno do Tribunal de Contas da União, propõe-se: 
Considerar ILEGAIS e recusar registro  dos atos de Admissão de JOAO BATISTA DE GOUVEA, SILVANA SIMONATO RAMOS e PATRICIA FELIX DE OLIVEIRA do quadro de pessoal do órgão/entidade Caixa Econômica Federal, com base nos arts. 71, inciso III, da Constituição Federal, 1º, inciso V, e 39, inciso II, da Lei 8.443/1992 e 260, § 1º, do Regimento Interno.
Com fulcro no art. 262, caput, do Regimento Interno deste Tribunal, determinar ao órgão/entidade Caixa Econômica Federal que: 
15.1.1. no prazo de trinta dias, contados da ciência da decisão, envie a este Tribunal documentos comprobatórios de que o interessado cujo ato foi impugnado está ciente do julgamento deste Tribunal.
15.1.2. dê ciência, no prazo de quinze dias, contados da notificação, do inteiro teor desta deliberação ao interessado, alertando-o de que o efeito suspensivo proveniente da interposição de eventuais recursos junto ao TCU não o exime da devolução dos valores percebidos indevidamente, caso o recurso não seja provido."
3.	Enfim, por intermédio do Exmo. Sr. Procurador Júlio Marcelo de Oliveira, o MPTCU anuiu, em cota singela (Peça 9) , à aludida proposta da unidade técnica.
É o Relatório.

não há

Procurador Júlio Marcelo de Oliveira.

ADMISSÃO DE PESSOAL. VALIDADE DE CONCURSO PÚBLICO PRORROGADA JUDICIALMENTE ATÉ O TRÂNSITO EM JULGADO DA DECISÃO. POSSIBILIDADE DE SUBSISTÊNCIA DAS ADMISSÕES ENQUANTO MANTIDA A DECISÃO JUDICIAL. PRECEDENTES DESTA CORTE. ILEGALIDADE DAS ADMISSÕES E NEGATIVA DE REGISTRO DOS CORRESPONDENTES ATOS SEM, TODAVIA, ADOTAR MEDIDAS VISANDO SEU DESFAZIMENTO ATÉ O DESLINDE DA AÇÃO JUDICIAL.

ATOS DE ADMISSÃO (ADS)

Secretaria de Fiscalização de Integridade de Atos e Pagamentos de Pessoal e de Benefícios Sociais (Sefip).

Trata-se de atos de admissão emitidos pela Caixa Econômica Federal (CEF) sob as seguintes condições:
	Peça
	Nº do Ato
	Interessado
	Final da Validade do Concurso
	Data da Convocação
	Regime
Jurídico

	5
	126073/2019
	João Batista de Gouvea
	16/6/2016
	12/8/2019
	Celetista

	4
	126068/2019
	Patrícia Felix de Oliveira
	16/6/2016
	12/8/2019
	Celetista

	3
	126067/2019
	Silvana Simonato Ramos
	16/6/2016
	12/8/2019
	Celetista

2.	Como visto, após a análise final do feito, a Sefip pugnou pela ilegalidade de todos os atos de admissão, tendo o MPTCU anuído a essa proposta. 
3.	Bem se sabe que, no âmbito das empresas estatais, a convocação do empregado público celetista ocorreria por meio da correspondente publicação no D.O.U. com vistas a garantir a eficácia do respectivo ato administrativo para a subsequente contratação de pessoal; tendo o gestor de pessoal evidenciado, no entanto (Peças 3 a 5) , que as referidas convocações teriam sido extemporaneamente promovidas em virtude das correspondentes decisões judiciais não transitadas em julgado.
4.	Ocorre, contudo, que, em situação semelhante na ECT, a despeito de o TCU já ter eventualmente assinalado a ilegalidade sobre alguns atos emitidos pela Empresa Brasileira de Correios e Telégrafos (ECT) ante a prorrogação judicial de concurso realizado em 2011, a exemplo dos Acórdãos 7120/2020 e 571/2019, da 2ª Câmara, e dos Acórdãos 1.117/2017, 1.119/2017 e 1.120/2017, da 1ª Câmara, e do Acórdão 1106/2020-TCU-Plenário, a aludida ilegalidade teria sido assinalada apenas provisoriamente pelo Tribunal, até porque, somente após o trânsito em julgado da correspondente decisão judicial, os aludidos atos de admissão passariam a ser definitivos, passando a merecer, a partir daí, a definitiva apreciação sobre a legalidade, ou não, do respectivo ato de admissão pelo TCU.
5.	Por conseguinte, diante dessas peculiaridades nos presentes atos de admissão, o TCU pode assinalar o evidente prejuízo à definitiva apreciação de mérito do feito, passando a aguardar a superveniente prolação da suscitada decisão judicial transitada em julgado com o intuito de, a partir daí, promover a definitiva apreciação sobre a legalidade, ou não, dos respectivos atos de admissão.  
6.	O TCU pode discordar no presente momento, então, dos atuais pareceres da unidade técnica e do MPTCU para, assim, determinar a exclusão dos correspondentes atos de admissão no Sisac ou e-Pessoal.
7.	De todo modo, como a mencionada ação civil pública ainda não teria transitado em julgado, o Tribunal pode enviar a subsequente determinação para a CEF promover o acompanhamento da decisão judicial final a ser proferida no âmbito do correspondente processo judicial, promovendo o subsequente lançamento dos aludidos atos de admissão no Sisac ou e-Pessoal a partir do superveniente trânsito em julgado dessa decisão judicial.
8.	O TCU pode assinalar, portanto, o atual prejuízo à apreciação definitiva sobre os presentes atos de admissão, por evidente ausência de definitivo objeto, sem prejuízo de prolatar a referida determinação para a CEF promover o acompanhamento da decisão final no âmbito do correspondente processo judicial, promovendo o subsequente lançamento dos aludidos atos de admissão no Sisac ou e-Pessoal a partir do superveniente trânsito em julgado da respectiva decisão judicial.
9.	Ante o exposto, peço licença para, na presente discussão do feito perante a 2ª Câmara, discordar do atual voto oferecido pelo Ministro Raimundo Carreiro e, desse modo, pugno pela prolação do Acórdão do TCU nos seguintes termos:
" (...) 9.1. declarar atualmente prejudicada a apreciação definitiva sobre os presentes atos de admissão acostados às Peças 3, 4 e 5, por evidente ausência de definitivo objeto, diante da presente falta de decisão judicial transitada em julgado no âmbito da Ação Civil Pública 0000059-10.2016.5.10.0006, e, assim, determinar a subjacente exclusão dos correspondentes atos de admissão no Sisac ou e-Pessoal;
9.2. determinar, nos termos do art. 250, II, do RITCU, que a Caixa Econômica Federal adote as seguintes medidas:
9.2.1. acompanhe o efetivo deslinde da Ação Civil Pública 0000059-10.2016.5.10.0006 em tramitação perante a Justiça do Trabalho e, a partir do superveniente trânsito em julgado da decisão judicial desfavorável ou favorável aos ora interessados no concurso público regido pelos Editais 001/2014/NM e 001/2014/NS, adote as providências cabíveis para, dentro do prazo de até 30 (trinta) dias contados desse superveniente trânsito em julgado da referida decisão judicial desfavorável ou favorável, promover - respectivamente - a efetiva desconstituição dos respectivos atos de admissão no âmbito da administração interna da CEF ou o envio dos subsequentes atos de admissão para a efetiva apreciação pelo TCU por meio do Sisac ou e-Pessoal, nos termos do art. 262, § 2º, do RITCU;
9.2.2. envie a cópia do presente Acórdão, com o Relatório e a Proposta de Deliberação, aos interessados listados no item 3 deste Acórdão, para ciência, dentro do prazo de 30 (trinta) dias contados do conhecimento da presente deliberação; e
9.3. enviar a cópia do presente Acórdão à Caixa Econômica Federal, para ciência, informando que, como fundamentação, o Relatório e a Proposta de Deliberação estariam disponíveis no Portal do TCU em www.tcu.gov.br/acordaos."
TCU, Sala das Sessões, em 9 de março de 2021.
Ministro-Substituto ANDRÉ LUÍS DE CARVALHO 
Relator